【裁判字號】    98,交聲,1303
【裁判日期】    981008
【裁判案由】    交管條例聲異
【裁判全文】
臺灣板橋地方法院交通事件裁定        98年度交聲字第1303號
原處分機關  交通部公路總局臺北區監理所板橋監理站
異  議  人
即受處分人  甲○○
上列異議人因違反道路交通管理處罰條例事件，對於原處分機關
於民國98年4 月27日所為之板監裁字裁41-V00000000號裁決不服
，聲明異議，本院裁定如下：
    主  文
原處分撤銷。
甲○○汽車駕駛人，行經有燈光號誌管制之交岔路口闖紅燈，處
罰鍰新臺幣貳仟柒佰元，並記違規點數參點。
    理  由
一、異議意旨略以：異議人甲○○經舉發於民國97年5 月20日上
    午11時25分許，騎乘車牌號碼CU7-192 號重型機車，行經屏
    東縣內埔鄉○○路、通安路口，有闖紅燈之違規行為，遭處
    罰鍰新臺幣4,500 元，及記違規點數3 點。異議人對闖紅燈
    之違規不爭執，但異議人已於97年6 月13日提出申訴，猶裁
    罰該等金額，並不合理。為此對原裁決聲明異議，請求撤銷
    原處分，就罰鍰部分改罰新臺幣2,700 元。
二、按汽車（包含機器腳踏車）駕駛人，行經有燈光號誌管制之
    交岔路口闖紅燈者，處新臺幣1,800 元以上5,400 元以下罰
    鍰，並記違規點數3 點，道路交通管理處罰條例第53條第1
    項、第63條第1 項第3 款定有明文。而依違反道路交通管理
    事件統一裁罰基準表所載，倘違規者使用之車種係機車，且
    逾越應到案期限30日內，繳納罰鍰或到案聽候裁決者，即應
    處罰鍰新臺幣2,700 元，記違規點數3 點。
三、經查，異議人對其於97年5 月20日上午11時25分許，騎乘車
    牌號碼CU7-192 號重型機車，行經屏東縣內埔鄉○○路、通
    安路口，有闖紅燈之違規等情，業於本院調查時坦承屬實，
    並有屏東縣政府警察局內埔分局98年6 月30日內警交字第09
    80008628號函暨所附資料1 份在卷可稽，自屬真實。而異議
    人表示其已於97年6 月13日提出申訴之事實，有交通部公路
    總局臺北區監理所板橋監理站97年6 月18日北監板四字第09
    72003538號函及申述書各1 份附卷可憑，亦堪採信。道路交
    通管理處罰條例第92條所以授權交通部會同內政部訂定上開
    違反道路交通管理事件統一裁罰基準表以區別裁量標準，本
    寓有避免各行政機關於相同事件恣意為不同裁罰之功能（司
    法院釋字第511 號解釋參照）。依卷附舉發違反道路交通管
    理事件通知單所載，異議人應到案日期為97年6 月4 日，其
    於97年6 月13日到案申訴及聽候裁決，雖已逾到案期限，然
    未超過30日。原處分機關經調查後予以裁決，在未說明個案
    之違規情節有何應裁罰較高罰鍰之情形下，未理會違反道路
    交通管理事件統一裁罰基準表規定之基準，裁罰異議人新臺
    幣4,500 元，記違規點數3 點，即基準表上屬逾越應到案期
    限60日以上始到案或經逕行裁決者所應受之處罰，非無恣意
    裁罰之嫌。衡酌異議人之違規事實、違反情節、稽查人員處
    理意見及異議人之陳述，本院認原處分機關前揭裁罰容有不
    當，異議人之異議為有理由。茲由本院將原處分撤銷，並依
    道路交通管理處罰條例第53條第1 項、第63條第1 項第3 款
    之規定，參酌違反道路交通管理事件統一裁罰基準表所載之
    裁罰標準，自為裁定如主文第2 項所示。
四、依道路交通管理處罰條例第87條第2 項、道路交通案件處理
    辦法第20條前段，裁定如主文。
中    華    民    國    98    年    10    月    8     日
                    交通法庭    法  官  許炎灶
以上正本證明與原本無異。
如不服本裁定，應於裁定送達後5 日內向本院提出抗告狀。
                                書記官  屠衛民
中    華    民    國    98    年    10    月    8     日


司法院資訊處製作；財團法人民間司法改革基金會備份。
